---
title: "16S internkontroll logg"
date: "`r format(Sys.time(), '%d %B, %Y')`"
output:
    html_document:
        toc: true
        fig_width: 10
        fig_height: 6
params:
    #emu: "data/emu-combined-species-counts.tsv" # For testing locally
    emu: '' # For docker
    github: ''
    MOCK_SPP: !r c('Staphylococcus saprophyticus', 'Cutibacterium avidum', 'Streptococcus equi', 'Imtechella halotolerans', 'Allobacillus halotolerans', 'Truepera radiovictrix')
    STDEV_NO: 20
    MAX_SAMPLES: 35
---

<style>
   tbody tr:nth-child(odd){
    background-color: #F7FBFF;
  }
  th, td { padding: 5px; }
</style>

```{r dependencies, include = FALSE}
library(vegan)
library(knitr)
source("/usr/local/src/rscripts/ordiellipse_custom_scale.R") # For Docker
#source("rscripts/ordiellipse_custom_scale.R") # For testing locally
environment(ordiellipse_custom_scale) = asNamespace('vegan')
```

### Prover

```{r data, echo=FALSE}
STDEV_NO = params$STDEV_NO
MAX_SAMPLES = params$MAX_SAMPLES
MOCK_SPP = params$MOCK_SPP

count_table = read.csv(params$emu, header=TRUE, sep="\t")
row.names(count_table)=count_table$species
count_table = count_table[,8:ncol(count_table)]
count_table[is.na(count_table)] = 0
colnames(count_table) = sub("X", "", colnames(count_table)) # remove X

# Sorting by name 
count_table = count_table[, order(names(count_table))]

# Factors
factors = as.data.frame(names(count_table))
row.names(factors) = factors$`names(count_table)`
factors$`names(count_table)` = NULL
factors$no_reads = colSums(count_table)
factors$no_taxa = specnumber(count_table, MARGIN=2)

# Add sample type when >20 samples
if (length(row.names(factors)) >= STDEV_NO) {
  factors$sample = as.factor(c(rep("stdav", STDEV_NO),rep("test",(length(row.names(factors))-STDEV_NO))))
  test_samples = names(count_table) %in% row.names(factors)[factors$sample=="test"] # Get test samples
}

# Calculate proportions from counts
prop_table = prop.table(as.matrix(count_table), 2)

```

De första `r STDEV_NO` proverna används för att beräkna standardavvikelsen.\
Antal prover: `r length(row.names(factors))`\
Varav `r length(which(factors$sample == "test"))` prover utöver de `r STDEV_NO` första.

```{r table, echo=FALSE}
# Print sample list and type
kable(factors, format="html", align="l")
```

### PCA

```{r pca, echo=FALSE}
samples.rda = rda(t(prop_table) ~ 1)
coldict = c("stdav"="white","test"="red")

if (length(row.names(factors)) >= STDEV_NO) {
  # 2STDAV stdav + test
  {plot(samples.rda, display="sites", type="n", main="2 standardavvikelser")
    with(factors, points(samples.rda, display="sites", pch=21, bg=as.character(coldict[sample])))
    with(factors, ordiellipse_custom_scale(samples.rda, sample, show.groups="stdav", kind="sd", scale.custom=2, draw="polygon", col="skyblue", border="blue"))
    with(factors, legend("topright", legend=levels(sample), bty="n", pch=21, col="black", pt.bg=coldict))
    if (length(which(factors$sample == "test")) > 0 & length(which(factors$sample == "test")) < 3) { # FIXAT FEL HÄR!!!
      with(factors, text(samples.rda, display="sites", select=test_samples, cex=0.75))
    }
  }
  
  # Test samples only with stdev from stdav
  if (length(which(factors$sample == "test")) > 2) {
  {ordipointlabel(samples.rda, select=test_samples, display="sites", cex=0.75, pch=21, bg="red")
    with(factors, ordiellipse_custom_scale(samples.rda, sample, show.groups="stdav", kind="sd", scale.custom=2, draw="polygon", col="skyblue", border="blue"))
    with(factors, legend("topright", legend="test", bty="n", pch=21, col="black", pt.bg="red"))
    title(main="2 standardavvikelser - bara test-prover")}
  }
  
  # 3STDAV stdav + test
  {plot(samples.rda, display="sites", type="n", main="3 standardavvikelser")
    with(factors, points(samples.rda, display="sites", pch=21, bg=as.character(coldict[sample])))
    with(factors, ordiellipse_custom_scale(samples.rda, sample, show.groups="stdav", kind="sd", scale.custom=3, draw="polygon", col="skyblue", border="blue"))
    with(factors, legend("topright", legend=levels(sample), bty="n", pch=21, col="black", pt.bg=coldict))
    if (length(which(factors$sample == "test")) > 0 & length(which(factors$sample == "test")) < 3) { # FIXAT FEL HÄR!!!
          with(factors, text(samples.rda, display="sites", select=test_samples, cex=0.75))
        }
    }
  
  # Test samples only with stdev from stdav
  if (length(which(factors$sample == "test")) > 2) {
  {ordipointlabel(samples.rda, select=test_samples, display="sites", cex=0.75, pch=21, bg="red")
    with(factors, ordiellipse_custom_scale(samples.rda, sample, show.groups="stdav", kind="sd", scale.custom=3, draw="polygon", col="skyblue", border="blue"))
    with(factors, legend("topright", legend="test", bty="n", pch=21, col="black", pt.bg="red"))
    title(main="3 standardavvikelser - bara test-prover")}
  }

} else if (length(row.names(factors)) > 2) {
  plot(samples.rda, display="sites", type="points", pch=21, main="PCA positiva kontroller - färre än 20 prover")
  ordipointlabel(samples.rda, display="sites", cex=0.75, pch=21)

} else {
  cat("För få prover för PCA")
}

```

### Relativ abundans av mock- och spikarter
Max `r MAX_SAMPLES` av de senaste testproverna visas.

```{r mock species, echo=FALSE}
mock_table = prop_table[row.names(prop_table) %in% MOCK_SPP,]
mock_table = mock_table[MOCK_SPP,]

# Restrict no of samples shown in mock taxa plots to for example 35
if (length(row.names(factors)) > (STDEV_NO + MAX_SAMPLES)) {
  mock_table = mock_table[,c(1:STDEV_NO,(ncol(mock_table)-MAX_SAMPLES+1):ncol(mock_table))]
}

for (i in 1:length(dimnames(mock_table)[[1]])) {
  par(mar=c(18,6,2,0), oma=c(0, 0, 0, 0))
  layout(matrix(c(1,1,1,1,1,2), nrow=1, ncol=6, byrow=TRUE))
  if (length(row.names(factors)) >= STDEV_NO) {
    sd_samples = sd(mock_table[i,which(factors$sample == "stdav")])
    mean_samples = mean(mock_table[i,which(factors$sample == "stdav")])
    
    plot(mock_table[i,], ylab=row.names(mock_table)[i], xlab="", xaxt="n", ylim=c(mean_samples-(3*sd_samples),mean_samples+(3*sd_samples)), pch=21, bg=c("white", "red")[factors$sample], cex=1.5, cex.lab=1.5)
    axis(1, labels=dimnames(mock_table)[[2]], at=1:ncol(mock_table), las=2, cex=1.5, cex.axis=1)

    abline(h=mean_samples+(3*sd_samples), lty=3)
    abline(h=mean_samples+(2*sd_samples), lty=2)
    abline(h=mean_samples)
    abline(h=mean_samples-(2*sd_samples), lty=2)
    abline(h=mean_samples-(3*sd_samples), lty=3)
    
    plot.new()
    par(mar=c(1,1,1,1), oma=c(0, 0, 0, 0))
    legend('topright', legend=c("3 sd", "2 sd"), lty=c(3,2), cex=1.5)
    legend('bottomright', legend=levels(factors$sample), pch=21, pt.bg=c("white","red"), cex=1.5)
  }
  # If <20 samples: plot without SD lines
  else {
    plot(mock_table[i,], ylab=row.names(mock_table)[i], xlab="", xaxt="n", pch=21, bg=c("white", "red")[factors$sample], cex=1.5, cex.lab=1.5)
    axis(1, labels=dimnames(mock_table)[[2]], at=1:ncol(mock_table), las=2, cex=1.5, cex.axis=1)
    
    plot.new()
    par(mar=c(1,1,1,1), oma=c(0, 0, 0, 0))
    legend('bottomright', legend=levels(factors$sample), pch=21, pt.bg=c("white","red"), cex=1.5)
  }
}
```

### Programvara

Den här rapporten genererades med:\
`r params$github`\
R `r getRversion()`\
R markdown `r packageVersion('rmarkdown')`\
vegan `r packageVersion('vegan')`
